# 员工持股

提问人：木叶白牙 时间：2015-07-03 09:15:07
老师您好： 最近看到关于员工持股的一篇文章，上面说到“在上市前实施员工持股，应当注意在改制前、有限公司阶段或者改制后、股份有限公司阶段，都可以，根据具体情况而定，但不能在有限公司整体变更为股份有限公司之时同时做。”为什么不能在股改的时候同时做呢？

回答人：chenyiwei
在有限责任公司整体变更为股份有限公司这一时点，只能是按照原有限公司基准日经审计的帐面净资产整体折合，不能改变折股净资产的总额，也不能在这个时点上改变股权结构。所以引入新股东或者股东之间的股权转让，可以在变更前或变更后进行，但不能与变更同时进行。变更前新引入的股东要和原有股东一起签订发起人协议，具有股份有限公司的发起人资格；变更后引入的新股东不具有发起人身份。